【裁判字號】    95,交抗,416
【裁判日期】    950523
【裁判案由】    違反道路交通管理處罰條例
【裁判全文】
臺灣高等法院交通事件裁定             95年度交抗字第416號
抗  告  人
即受處分人    甲○○
代  理  人    乙○○
上列抗告人因違反道路交通管理處罰條例案件，不服台灣新竹地
方法院，中華民國95年4月24日所為第一審裁定（95年度交聲字
第63號），提起抗告，本院裁定如下：
    主  文
抗告駁回。
    理  由
壹、原裁定以：
一、按在公告禁止設攤之處擺設攤位，除責令行為人即時停止並
    消除障礙外，處行為人或其雇主新臺幣（下同）1,200元以
    上2,400元以下罰鍰，道路交通管理處罰條例第82條第1項第
    10款定有明文。
二、本件原處分機關處分意旨略以：異議人即受處分人於民國（
    下同）93年6月5日16時22分許，於公告禁止設攤處所即新竹
    市○○路與延平路口之人行道上擺設攤位，販賣游泳用具，
    乃經原舉發機關新竹市警察局交通隊第一分隊以其違反前揭
    道路交通管理處罰條例第82條第1項第10款之規定而掣單舉
    發。嗣因異議人未於期限內到案繳納罰款，原處分機關遂於
    94年12月25日，依同法第82條第1項第10款之規定，裁處受
    處分人罰鍰新臺幣2,400元。
三、本件聲明異議意旨略以：擺設攤位之人為異議人之父乙○○
    ，因異議人之父乙○○當天身體不舒服在車上休息，異議人
    是臨時照顧攤位，擺設攤位地點並無禁止設攤標示，況且警
    察並未告知不能設攤，亦無勸導離開，開單時未看身分證件
    ，僅有詢問異議人姓名、地址及身分證字號，員警顯然為求
    績效云云。
四、經查：
  (一)異議人於93年6月5日16時22分許，於新竹市○○路與延平路
    口之人行道擺設攤位之事實，據舉發員警彭木榮到庭結證屬
    實，且為異議人於聲明異議狀所自承，應為真實。
  (二)本件異議人擺設攤位之地點位於新竹市○○路與延平路口之
    人行道上，係屬新竹市政府公告禁止設攤之地點，此有新竹
    市政府於82年3月16日82府建市字第74521號公告在卷可參，
    是本件舉發之地點確為公告禁止擺設攤位之地點無誤。又本
    件舉發之地點位於新竹市○○路與延平路口之人行道上，而
    人行道供不特定人通行之用，不得擺設攤位，乃通常之事理
    ，異議人自不得推諉不知，且上開道路交通管理處罰條例之
    規定所處罰者，係因在公告禁止擺設攤位之地點擺設攤位，
    核屬道路障礙，是異議人不得以不知該地不可擺攤或未見禁
    止標誌云云，而卸免其違規之責。況異議人前曾已因相同違
    規事由經舉發在案，甚至其中93年5月23日上午11時36分被
    舉發之地點更與本案被舉發之違規地點相同（即同一處所）
    ，此有本院93年度交聲字第178、222號交通事件裁定在卷可
    稽，尤足證異議人於本案被舉發前已明確知悉被舉發之處所
    為公告禁止擺設攤位之處所無疑。
  (三)異議人另辯稱舉發當日係因其父親乙○○身體不適在車上休
    息，其乃暫時代為照顧攤位，故其非擺攤之人云云，而其父
    親乙○○亦到庭為相同之陳述。惟證人即本件舉發之員警彭
    木榮結證稱：「（取締當時異議人是否有表明不是擺攤之人
    ？）他有表示是代父親看管，我有問他父親何在，我在那邊
    停留約十五分鐘，這十五分鐘都是異議人在擺攤，之後我請
    異議人家長到場，異議人都連絡不到」等語（見本院95年4
    月20日訊問筆錄），由上開證人之證詞觀之，倘異議人果僅
    係代父親乙○○臨時照顧攤位，而其父乙○○身體不適在車
    上休息，何以舉發員警彭木榮在現場停留15分鐘，異議人均
    無法連絡其父親？況乙○○與異議人係父子，核屬至親，利
    害關係相同，是乙○○所為與異議人相同之陳述，自難免多
    所迴謢，亦難據此為有利於異議人之認定。再者，依異議人
    所提出之其父親乙○○之診斷證明書2紙觀之，其父固確有
    宿疾在身，然究無法證明本案被舉發時其父親確在現場或在
    現場附近，況其父乙○○就診及住院時間亦均與本件被舉發
    之時間不同，亦無從認定其父乙○○於被舉發當日確有在場
    或在現場附近而身體不適之情形。是異議人前開辯解，顯與
    事實不符，尚難採信。
  (四)異議人雖又辯稱：本件舉發是警察為求績效云云。惟查，證
    人彭木榮為原處分機關認定異議人有前開違規行為之原證人
    ，復到庭以言詞證述異議人確有前開違規事實，且無任何積
    極證據足以證明證人之證述係屬虛偽，亦無足以令人顯信其
    證述為不可採之品性證據或前科證據存在，自不得僅以證人
    為本件開單舉發異議人之警員而全盤抹煞其在訴訟上所具有
    之原證人資格。參以本件現場舉發警員即證人彭木榮與異議
    人素昧平生，並無仇隙，衡情當無設詞攀誣、濫予舉發之理
    ，此外亦無任何證據足資證明證人彭木榮有捏造事實、違法
    取締之情事，在在均堪認證人即警員彭木榮上開所為之證述
    堪足採信，異議人上開所辯則顯屬無稽，不足採信。
  (五)至於異議人辯稱舉發地點轉角每天都有人在擺攤一節，縱然
    屬實，惟此乃其他擺設攤位之人是否有違規之問題，而與異
    議人之違規行為無涉，異議人亦不得因此而免除其違規責任
    。
五、綜上所述，異議人確有上述之違規行為至為明確，原處分機
    關依前揭道路交通管理處罰條例第82條第1項第10款之規定
    ，裁處受處分人罰鍰2,400元，核無違誤，本件異議人之異
    議為無理由，應予駁回。
貳、經核原裁定上開認事用法，洵無違誤。抗告意旨或以抗告人
    目前仍為學生，且以助學貸款就讀，生活清苦，請求准予較
    輕處罰，或以自從知道不能擺攤後，就不再到原地擺攤，請
    求給予自新機會云云。惟查，抗告人確有於上開時地於公告
    禁止設攤處所擺設攤位，販賣游泳用具之違規行為，抗告人
    對此亦自承不諱，從而，原處分機關依道路交通管理處罰條
    例第82條第1項第10款對抗告人處以罰鍰2,400元，洵屬適法
    。是抗告人抗告仍執前開相同陳詞或空泛之詞指摘原裁定不
    當，並無可取，抗告為無理由，應予駁回。
據上論斷，應依道路交通案件處理辦法第26條，刑事訴訟法第41
2條，裁定如主文。
中    華    民    國    95    年    5     月    23    日
                  刑事第十庭    審判長法  官  劉景星
                                      法  官  李春地
                                      法  官  陳志洋
以上正本證明與原本無異。
不得再抗告。
                                      書記官  王韻雅
中    華    民    國    95    年    5     月    24    日


司法院資訊處製作；財團法人民間司法改革基金會備份。
